臺灣桃園地方法院刑事判決　　　　　　100年度審訴字第215號
公　訴　人　臺灣桃園地方法院檢察署檢察官
被　　　告　張珮容
上列被告因違反毒品危害防制條例案件，經檢察官提起公訴（99
年度毒偵字第3434、4326號），被告於本院準備程序進行中，就
被訴事實為有罪之陳述，經本院告知簡式審判程序意旨，並聽取
公訴人及被告之意見後，本院合議庭裁定改依簡式審判程序審理
，茲判決如下：
    主      文
張珮容施用第一級毒品，處有期徒刑壹年月，扣案之第二級毒
品甲基安非他命壹包含袋（驗餘毛重零點壹陸貳貳公克）沒收銷
燬之，注射針筒壹支沒收；又施用第一級毒品，處有期徒刑玖月
，扣案之注射針筒貳支均沒收；應執行有期徒刑壹年捌月，扣案
之第二級毒品甲基安非他命壹包含袋（驗餘毛重零點壹陸貳貳公
克）沒收銷燬之，注射針筒支均沒收。
    事實及理由
一、犯罪事實：
    張珮容（冒名張珮琪）前於民國89年間因施用毒品案件，經
    本院以89年度毒聲字第2022號裁定送觀察、勒戒後，因認無
    繼續施用毒品之傾向，於89年4 月13日執行完畢釋放出所，
    並經臺灣桃園地方法院檢察署檢察官以89年度毒偵字第133
    號為不起訴處分確定；於同年間（即前開觀察、勒戒執行完
    畢後5 年內）因施用毒品案件，經本院以89年度毒聲字第50
    71號裁定送觀察、勒戒後，因認有繼續施用毒品之傾向，再
    經本院以89年度毒聲字第6851號裁定令入戒治處所施以強制
    戒治，嗣經裁定停止戒治，所餘戒治期間付保護管束，又經
    裁定撤銷停止戒治，復令入戒治處所施以強制戒治，迄91年
    12月20日強制戒治期滿執行完畢，(一)該次施用毒品犯行並經
    本院以89年度壢簡字第1547號判決判處有期徒刑5 月確定；
    (二)復於同年間因幫助施用第二級毒品、持有第二級毒品案件
    ，經本院以90年度易字第1916號判決分別判處有期徒刑4 月
    、3 月，應執行有期徒刑6 月確定；(三)又於91年間因連續施
    用第一級毒品、持有第二級毒品案件，經臺灣新竹地方法院
    以91年度訴字第375 號判決分別判處有期徒刑7 月、2 月，
    應執行有期徒刑8 月確定；(四)另於92年間因施用毒品案件，
    經本院以92年度易字第970 號判決判處有期徒刑7 月確定；
    前揭(二)至(四)各罪刑嗣經本院以93年度聲字第2078號裁定應執
    行有期徒刑1 年9 月確定，並與(一)之罪刑入監接續執行，於
    93年10月7 日縮短刑期假釋出監併付保護管束，迄94年2 月
    22日保護管束期滿，假釋未經撤銷，視為執行完畢；(五)再於
    94年間因連續施用第一、二級毒品案件，經臺灣新竹地方法
    院以94年度訴字第842 號判決分別判處有期徒刑10月、8 月
    ，應執行有期徒刑1 年6 月確定；(六)繼於95年間因連續施用
    第一級毒品案件，經臺灣新竹地方法院以95年度訴字第272
    號判決判處有期徒刑10月確定；(七)更於同年間因連續施用第
    二級毒品案件，經臺灣新竹地方法院以95年度易字第257 號
    判決判處有期徒刑9 月確定；(八)復於96年間因施用第一、二
    級毒品案件，經臺灣新竹地方法院以96年訴字第98號判決分
    別判處有期徒刑1 年2 月、7 月，應執行有期徒刑1 年7 月
    確定；(九)同年間又因施用毒品案件，經本院以96年度訴字第
    1178號判決判處有期徒刑8 月，減為有期徒刑4 月確定；上
    開(五)、(六)、(八)案件之罪刑嗣經臺灣新竹地方法院以96年度聲
    減字第1002號裁定各減其宣告刑二分之一，並就(五)案件定應
    執行有期徒刑9 月，就(八)案件定應執行有期徒刑9 月又15日
    確定；前開(七)案件經臺灣新竹地方法院以96年度聲減字第25
    20號裁定各減其宣告刑二分之一，並與(六)案件合併定應執行
    有期徒刑9 月又15日確定；前揭(五)至(九)案件減刑後之罪刑及
    應執行刑分別為有期徒刑9 月、9 月又15日、9 月又15日及
    4 月入監接續執行，於97年12月30日縮短刑期假釋出監併付
    保護管束，嗣經裁定撤銷假釋，所餘殘刑7 月又10日，現正
    執行中（以上於本案均不構成累犯）。詎其仍不知悔改，分
    別為以下犯行：
  (一)基於同時施用第一、二級毒品之犯意，於99年7 月6 日某時
    ，在其友人位於桃園縣新屋鄉某處之住處，以將第一級毒品
    海洛因及第二級毒品甲基安非他命一同加入針筒注射之方式
    ，同時施用第一級毒品海洛因、第二級毒品甲基安非他命1
    次。嗣於同年月7 日凌晨1 時40分許，在桃園縣新屋鄉東明
    村8 鄰甲頭厝27-9號前為警查獲，並扣得其所有而供己施用
    之第二級毒品甲基安非他命1 包（驗前毛重0.17公克，因鑑
    驗使用費失0.0078公克，驗餘毛重0.1622公克，含與毒品無
    法析離之包裝袋1 個）及其所有供其同時施用第一、二級毒
    品犯行所用之注射針筒1 支。
  (二)復基於施用第一級毒品之犯意，於99年8 月24日某時，在其
    友人位於桃園縣新屋鄉某處之住處，以針筒注射之方式，施
    用第一級毒品海洛因1 次。嗣於同日15時10分許，在桃園縣
    中壢市○○路2 號前為警查獲，並扣得其所有供其施用第一
    級毒品犯行所用之注射針筒2 支，始悉上情。
二、證據名稱：
  (一)被告張珮容於本院準備程序及審理時之自白。
  (二)桃園縣政府警察局楊梅分局被採尿人尿液暨毒品真實姓名
      與編號對照表、桃園縣政府警察局被採尿人尿液暨毒品真
      實姓名與編號對照表各1 份及台灣檢驗科技股份有限公司
      濫用藥物檢驗報告（尿液部分）2 份。
  (三)桃園縣政府警察局楊梅分局搜索扣押筆錄、楊梅分局新屋
      分駐所扣押物品目錄表、桃園縣政府警察局搜索扣押筆錄
      、桃園縣政府警察局保安警察隊扣押物品目錄表各1 份、
      台灣檢驗科技股份有限公司濫用藥物檢驗報告（毒品部分
      ）2 份及扣案之第二級毒品甲基安非他命1 包（驗前毛重
      0.17公克，因鑑驗使用費失0.0078公克，驗餘毛重0.1622
      公克，含與毒品無法析離之包裝袋1 個）、注射針筒3 支
      。
  (四)臺灣高等法院被告前案紀錄表1 份。
三、附記事項：
  (一)被告同時施用第一級毒品海洛因、第二級毒品甲基安非他命
    之行為，係一行為觸犯二罪名之想像競合犯，應從一重之施
    用第一級毒品罪論處，起訴意旨認被告所犯上開2 罪，應分
    論併罰，尚有誤會。
  (二)扣案之第二級毒品甲基安非他命1 包，其中包裝袋部分，依
    現行檢驗方式乃以刮除方式為之，包裝袋上仍會摻殘若干毒
    品無法分離，應一體視為毒品部分，而依毒品危害防制條例
    第18條第1 項前段規定，宣告沒收銷燬之。至鑑驗費失之毒
    品部分，既已滅失，爰不另為沒收銷燬之宣告。
四、應適用之法條：刑事訴訟法第273 條之1 第1 項、第299 條
    第1 項前段、第310 條之2 、第454 條第1 項，毒品危害防
    制條例第10條第1 項、第2 項、第18條第1 項前段，刑法第
    11條、第55條、第38條第1 項第2 款、第51條第5 款。
五、如不服本判決，得自收受送達之翌日起10日內向本院提出上
    訴狀（應附繕本），其未敘述上訴理由者，應於上訴期間屆
    滿後20日內補提理由書狀於本院，上訴於臺灣高等法院。
本案經檢察官王碩志到庭執行職務。
中    華    民    國    100   年    3     月    25    日
                      刑事庭      法  官  潘怡華
以上正本證明與原本無異。
如不服本判決應於收受判決後10日內向本院提出上訴書狀，並應
敘述具體理由。其未敘述上訴理由者，應於上訴期間屆滿後20日
內向本院補提理由書( 均須按他造當事人之人數附繕本) 「切勿
逕送上級法院」。
                                  書記官  郭怡君
中    華    民    國    100   年    3     月    25    日
附錄本案論罪科刑依據之法條：
毒品危害防制條例第10條
施用第一級毒品者，處6 月以上5 年以下有期徒刑。
施用第二級毒品者，處3 年以下有期徒刑。